# 所有者权益变动表的编制

提问人：原来你就在这里 时间：2016-09-15 10:26:27
请问各位老师，实务之中是否会出现这样的情况：比如某上市公司 2013 年年度报告于 2014 年 4 月 23 日经董事会批准报出， 2014 年 4月 30 日实际报出，年报批准报出前董事会提出利润分配预案，比如每 10 股派 1 元人民币， 2014 年 5 月 10 日股东大会批准该利润分配方案。 那 2013 年的所有者权益变动表到底要不要反映这每 10 股派 1 元的所有者权益变动呢？

回答人：chenyiwei
不需要。资产负债表日后的利润分配事项为非调整事项。

提问人：原来你就在这里 时间：2016-09-15 17:12:41
也就是说该 10 派 1 虽然是对 2013 所有者权益的分配，但最后是反映到 2014 年的所有者权益变动表。 是这个意思吗，陈老师。

回答人：chenyiwei
是。以股东大会决议作出之日为准。